【裁判字號】    95,抗,25
【裁判日期】    950630
【裁判案由】    本票裁定
【裁判全文】
臺灣嘉義地方法院民事裁定          九十五年度抗字第二五號
抗  告  人  乙○○
相  對  人  甲○○
上列抗告人因與相對人間聲請本票准許強制執行事件，對於中華
民國九十五年四月二十八日本院嘉義簡易庭九十五年度票字第五
一九號裁定提起抗告，本院裁定如下：
    主  文
抗告駁回。
抗告程序費用由抗告人負擔。
    理  由
一、按本票執票人向本票發票人行使追索權時，得聲請法院裁定
    後強制執行，票據法第一百二十三條定有明文；又本票執票
    人，依上揭規定聲請法院裁定許可對發票人強制執行，係屬
    非訟事件，此項聲請之裁定，及抗告法院之裁定，僅依非訟
    事件程序，以審查強制執行許可與否，並無確定實體上法律
    關係存否之效力，如發票人就票據債務之存否有爭執時，應
    由發票人提起確認之訴，以資解決，有最高法院五十七年臺
    抗字第七六號判例可參。
二、抗告意旨略以：抗告人主張系爭本票之前手林義榮因受刑事
    判決確定，於入間服刑前至抗告人家中以其所犯之罪乃受抗
    告人之夫簡松齡所教唆陷害，出言威脅居家安寧，恐嚇需補
    償其損失，抗告人不堪其擾不得已簽發本票五張（包括系爭
    本票四紙及九十一年度嘉簡字第七七三號請求給付票款事件
    之面額新臺幣《下同》二十萬本票乙紙），其中請求給付票
    款事件之面額二十萬乙紙經本院九十一年度嘉簡字第七七三
    號判決以本票之原因關係係違反民法第七十二條規定宣示無
    效。故而援引同一法理，認定系爭四張本票之原因關係亦屬
    無效之法律行為，依票據法第十四條第二項規定，後手即相
    對人應繼受前手之瑕疵，不能取得票據權利；且以時效抗辯
    等語，提出抗告云云。
三、相對人在本院原審主張執有抗告人簽發系爭本票四張，均載
    明免除作成拒絕證書，詎屆期提示未獲付款，乃依票據法第
    一百二十三條規定聲請裁定准許強制執行，業據提出系爭本
    票影本為證，本院原審依上開規定裁定予以准許，經核尚無
    不合。抗告人上開所稱縱然屬實，亦係實體上法律關係之爭
    執，揆諸上開最高法院判例意旨，抗告法院亦應僅就形式審
    查，不得審酌抗告人實體事項之抗辯事由，關於實體上之爭
    執理應由抗告人另行提起訴訟，以資解決，故抗告人提起本
    件抗告，為無理由，應予駁回。
四、據上論結，本件抗告為無理由，依非訟事件法第四十六條、
    第二十一條第二項、第二十四條第一項，民事訴訟法第四百
    九十五條之一第一項、第四百四十九條第一項、第七十八條
    ，裁定如主文。
中    華    民    國   九十五   年   六   月  三十    日
                  民事第一庭審判長法  官  曾文欣
                                  法  官  陳端宜
                                  法  官  陳俞婷
以上正本係照原本作成。
如不服本裁定，僅得於收受本裁定正本送達後十日內，以適用法
規顯有錯誤為理由，向本院提出再抗告狀，（須附繕本一份及繳
納再抗告裁判費新台幣壹仟元），經本院許可後紿可再抗告。
中    華    民    國   九十五   年   六   月  三十    日
                                  書記官  林美足


司法院資訊處製作；財團法人民間司法改革基金會備份。
